臺灣雲林地方法院刑事判決　　　　　　　 93年度訴字第673號
公　訴　人　臺灣雲林地方法院檢察署檢察官
被　　　告　丁○○　男　24歲.
指定辯護人　本院公設辯護人　乙○○
上列被告因強盜等案件，經檢察官提起公訴（93年度偵字第4721
號），本院判決如下：
    主  文
丁○○竊盜，因脫免逮捕，當場施以強暴，累犯，處有期徒刑伍
年拾月。扣案西瓜刀壹把沒收。
    事  實
一、丁○○前於民國88年間，犯傷害尊親屬等罪，經法院分別判
    處有期徒刑5 月、6 月、3 月確定，並定應執行刑為1 年 1
    月，嗣又因違反毒品危害防制條例案件，經法院判處有期徒
    刑7 月確定，接續執行，於90年6 月21日縮短刑期假釋出監
    ，刑期至91年4 月18日屆滿，以已執行論。詎其仍不知悔改
    ，於93年11月28日10許，騎乘車牌號碼OAQ -225號重型機車
    ，行經雲林縣水林鄉○○村○○路47號甲○○住處，見該住
    宅內無人，竟意圖為自己不法之所有，未經許可，無故侵入
    甲○○住宅，徒手擊破神龕玻璃，致令不堪用，竊取神像金
    牌1 面，得手後正準備離去之際，遭甲○○發現。甲○○高
    喊「抓小偷」，欲逮捕丁○○，丁○○情急之下，奔跑至屋
    外，丟棄竊得之神像金牌1 面，且為脫免逮捕，自其機車腳
    踏墊下，取出西瓜刀1 把，以強暴方式，右手高舉西瓜刀，
    向甲○○恫稱：有辦法妳就過來等語，並追逐甲○○約20公
    尺，甲○○姪子丙○○聞聲趕至現場，丁○○見狀，竟持刀
    轉而追逐丙○○，並大聲喊叫：好膽就過來等語。嗣員警據
    報趕赴現場，當場逮獲丁○○。
二、案經甲○○訴由雲林縣警察局北港分局報告臺灣雲林地方法
    院檢察署檢察官偵查起訴。
    理  由
一、訊據被告丁○○坦承於上揭時地，無故侵入屋內，毀壞神龕
    玻璃，徒手竊取神像金牌1 面得手，並持西瓜刀欲脫免逮捕
    等語不諱，然否認有何加重準強盜犯行，辯稱：西瓜刀非其
    預藏在機車腳踏墊下，且未對甲○○恫稱有辦法妳就過來云
    云。然查：
  (一)被告無故侵入屋內，毀壞神龕玻璃，徒手竊得神像金牌1 面
    得手，並持西瓜刀脫免逮捕之事實，業據被告於警詢坦承：
    我進入甲○○的住家客廳破壞神龕竊取神像金牌1 面，沒有
    持兇器行竊‧‧‧我打開門進入客廳，就將神龕前的玻璃拉
    開，出手將金牌拿下來，這時被屋主發現，就大喊抓小偷‧
    ‧‧之後我就‧‧‧取出西瓜刀，持刀恐嚇被害人及在場人
    等語不諱（見警卷2 、3 頁），經核與被害人甲○○於警詢
    指稱：丁○○將機車停在我家門口，被我發現進入我家客廳
    ，打破我客廳裡的神龕，竊取掛在神像的金牌等語（見警卷
    7 頁）；被害人丙○○於警詢指稱：當時我在住處前喝茶聊
    天，聽到舅媽大聲喊叫小偷，我直覺跑出來察看，剛好撞見
    竊賊從現場跑出來，我問他幹什麼，他說沒有，就跑去要騎
    機車，要離開被我拉住，他叫跑不了，就‧‧‧拿出西瓜刀
    作勢要砍我，而我鬆手他就跑走，被我追了約20公尺，村民
    一起圍過來控制現場等語相符（見警卷14頁），並有贓物領
    據1 紙及照片6 張在卷可稽（見警卷16至18頁）。足認被告
    自白與事實相符，堪可採信。
  (二)被害人甲○○於警詢指稱：我看到丁○○從機車腳踏墊下拿
    出1 把西瓜刀，要殺我們，丁○○高舉說有辦法你們就過來
    ，作勢要砍我們，然後丁○○就持西瓜刀追我約追了20公尺
    等語（見警卷8 頁），經核與被害人丙○○於警詢指稱：他
    見跑不了就從機車腳踏墊拿出西瓜刀作勢要砍我‧‧‧當時
    竊賊還大聲叫：好膽就過來等語相符（見警卷14頁）。被害
    人丙○○職業為警員，本以維護治安為職責，其掌握及面對
    突發狀況之能力，較常人為高。是被害人丙○○於案發當時
    ，見聞上開情事，並出面制止及逮捕被告，其描述事件發生
    經過，應屬可信。依此，被告於脫免逮捕時，自其機車腳踏
    墊下，取出西瓜刀1 把，向被害人甲○○恫稱：有辦法妳就
    過來等語，並追逐20公尺之事實，可以認定。是被告於本院
    之辯解，為卸責之詞，不足採信。
  (三)此外，被告就西瓜刀來源一節，先於警詢坦承：自機車腳踏
    墊處取出西瓜刀等語（見警卷3 頁）；於檢察官訊問時則改
    稱：西瓜刀是在機車旁邊撿的云云（見偵卷11頁）；於本院
    審理再改稱：西瓜刀是在賣菜小貨車車上撿到的云云（見本
    院卷86頁）。是被告前後所辯不一，本院認為被告於警詢之
    供詞，與被害人甲○○、丙○○所述相符，應屬事實。其於
    檢察官訊問及本院供詞，均屬避重就輕，不足採信。
二、按上訴人行竊被失主追獲，隨即帶同起贓，當失主跟蹤行走
    之際，上訴人圖免逮捕，用刀將失主刺傷，仍係竊盜因脫免
    逮捕而當場施強暴、脅迫，自應以強盜論。最高法院27年上
    字第1228號判例可資參照。被告無故侵入被害人甲○○住宅
    ，毀壞神龕玻璃，徒手竊取神像金牌1 面得手，並於竊盜犯
    行遭發覺後，為脫免逮捕，取出機車腳踏墊內之西瓜刀，施
    強暴於被害人甲○○、丙○○。核其所為，係犯刑法第 306
    條第1 項、第354 條及第329 條、第328 條第1 項等罪。公
    訴意旨認被告所犯係刑法第329 條、第330 條第2 項、第 1
    項之罪，尚有未洽，惟其基本事實同一，本院自應予以審理
    ，並變更其起訴法條。被告所犯3 罪間，有方法結果牽連關
    係，為牽連犯，應依刑法第55條規定，從一重準強盜罪論處
    。被告前於88年間，犯傷害尊親屬等罪，經法院分別判處有
    期徒刑5 月、6 月、3 月確定，並定應執行刑為1 年1 月，
    嗣又因違反毒品危害防制條例案件，經法院判處有期徒刑 7
    月確定，接續執行，於90年6 月21日縮短刑期假釋出監，刑
    期至91年4 月18日屆滿，以已執行論。被告於有期徒刑執行
    完畢後，5 年內再犯本件有期徒刑以上之罪，為累犯，依刑
    法第47條規定，加重其刑。爰審酌被告國小畢業之智識程度
    ，因缺錢花用，竊取金牌變現，遭被害人發覺後，為脫免逮
    捕，竟持刀施強暴於被害人，及有多次傷害直系尊親屬及違
    反毒品危害防制條例前科，素行不良，暨犯後坦承部分犯行
    等一切情狀，量處如主文所示之刑。扣案之西瓜刀1 把，為
    被告所有，且供其犯罪所用之物，已為渠陳明在卷，併依法
    宣告沒收。
據上論斷，應依刑事訴訟法第299 條第1 項前段、第300 條，刑
法第306 條第1 項、第354 條、第329 條、第328 條第1 項、第
55 條 、第47條、第38條第1 項第2 款，罰金罰鍰提高標準條第
第1條前段，判決如主文。
本案經檢察官戊○○到庭執行職務。
中　　華　　民　　國　　94　　年　　5 　　月　　2 　　日
                  刑事第二庭    審判長法  官  林  輝  煌
                                      法  官  李  明  鴻
                                      法  官  柯  志  民
以上正本證明與原本無異。
如不服本判決應於送達後10日內向本院提出上訴狀。
                                      書記官　魏  輝  碩
中　　華　　民　　國　　94　　年　　5 　　月　　2 　　日
論罪之法條全文：
刑法第328條第1項：
意圖為自己或第三人不法之所有，以強暴、脅迫。藥劑、催眠術
或他法，至使不能抗拒，而取他人之物或使其交付者，為強盜罪
，處3年以上、10年以下有期徒刑。
刑法第 329條：
竊盜或搶奪，因防護贓物、脫免逮捕或湮滅罪證，而當場施以強
暴、脅迫者，以強盜罪。
刑法第306條
無故侵入他人住宅、建築物或附連圍繞之土地或船艦者，處一年
以下有期徒刑、拘役或三百元以下罰金。
無故隱匿其內，或受退去之要求而仍留滯者，亦同。
刑法第354條
毀棄、損壞前二條以外之他人之物或致令不堪用，足以生損害於
公眾或他人者，處二年以下有期徒刑、拘役或五百元以下罰金。
